Inventaris van het archief van Rijkswaterstaat: Directie Zuid-Holland: Dienstkring Delft en taakvoorgangers, 1960-1999
Nationaal Archief, Den Haag
- Waterstaat 1945-2001, 028
  - Het voorbereiden van (wijzigingen op) de Wegenverkeerswet. 1930-, 561
    De inbreng van de minister van Justitie betreft de strafrechtelijke aspecten van de regelgeving zoals de handhaafbaarheid en de opsporing van de delicten.
    De Wegenverkeerswet 1935 is vervagen door de Wegenverkeerswet 1994 (Stb. 1994, 465).
    - Dienstkring 's-Gravenhage-Zuid
      - Het adviseren aan de Minister van Verkeer en Waterstaat inzake wijzigingen op de Wegenverkeerswet en het Wegenverkeersreglement., 1953-1975; 22; 11; pak
  - Het voorbereiden van (wijzigingen op) de Verkeerswet tegen de lintbebouwing. 1945-1996, 584
    Product: Wet (Verkeerswet tegen de lintbebouwing), algemene maatregel van bestuur.
    Opm.: De Verkeerswet tegen de lintbebouwing is ingetrokken (Stb. 1996, 646).
    - Dienstkring 's-Gravenhage-Zuid
      - Het adviseren aan de minister van Verkeer en Waterstaat inzake wijzigingen op de Verkeerswet tegen de lintbebouwing., 1956-1964; 24; 11
  - Het afgeven, wijzigen, intrekken of weigeren van vergunningen aan benzineverkoopmaatschappijen en exploitanten van voorzieningen langs het hoofdwegennet om hun bedrijf langs de weg te kunnen uitoefenen. 1945-1996, 601
    Grondslag: Rijkswegenreglement (Stb. 1927, 240), art. 5, vervallen in 1966 (Stb. 1996, 646).
    Product: Vergunning (beschikking).
    Opm.: Voor 1972 was dit het enige publiekrechtelijke instrument waarmee de overheid in de voorzieningen langs de rijkswegen ingreep.
    Het Rijkswegenreglement is ingetrokken (Stb. 1996, 646).
    Zie voor vergunningverlening na 1996 handeling 874 (hoofdstuk 11).
    - Dienstkring Delft
      - Het verlenen en/of intrekken van een vergunning voor het maken, behouden en exploiteren van een benzinestation inclusief voorzieningen., 1980-1994; 136-140
        - B.V. tot Exploitatie van pleisterplaatsen langs autosnelwegen te Wijchen, 1992, 136
          Met 19 tekeningen, aan te vragen onder inv.nr. 1059
        - Fina Nederland N.V. te 's-Gravenhage, 1980-1994, 138; pak
          Met 13 tekeningen, aan te vragen onder inv.nr. 1061
        - Haje Restaurants te Lelystad, 1991-1993, 137; pak
          Met 21 tekeningen, aan te vragen onder inv.nr. 1060
        - Shell Nederland Verkoopmaatschappij B.V. te Rotterdam. 1984-1994, 139-140
          - 1984-1994, 139; pak
            Met 11 tekeningen, aan te vragen onder inv.nr. 1062
          - 1991-1994, 140; .07.86.112
            Met 2 tekeningen, aan te vragen onder inv.nr. 1063
    - Dienstkring 's-Gravenhage-Zuid
      - Het verlenen en/of intrekken van een vergunning voor het maken, behouden en exploiteren van een benzinestation inclusief voorzieningen., 1939-1991; 143-185
        - Esso NV te s'-Gravenhage, 1954-1973, 185; 262.821
          Met 16 tekeningen, aan te vragen onder inv.nr. 1090
        - Benzine en Petroleum Handelmaatschappij B.V. te Amsterdam. 1973-1990, 144, 167-168
          - 1973-1979, 144; 262.821
            Met 6 tekeningen, aan te vragen onder inv.nr. 1065
          - 1982-1988, 168
            Met 6 tekeningen, aan te vragen onder inv.nr. 1085
          - 1982-1990, 167; pak
            Met 19 tekeningen, aan te vragen onder inv.nr. 1084
        - Chevron Petroleum Maatschappij B.V. te Delft, 1981-1985, 151; .07.86x112; pak
          Met 37 tekeningen, aan te vragen onder inv.nr. 1072
        - Chevron Petroleum Maatschappij N.V. te 's-Gravenhage, 1973, 176
        - Chevron Petroleum Maatschappij B.V. te Rijswijk, 1981-1986, 163
          Met 2 tekeningen, aan te vragen onder inv.nr. 1080
        - Chevron Petroleum Maatschappij B.V. te Zoetermeer, 1981-1983, 148; .07.86x112
          Met 8 tekeningen, aan te vragen onder inv.nr. 1069
        - Compagnie Internationale des Wagons-Lits et du Tourisme te Amsterdam, 1982, 175
        - J.G.H. Elmendorp te Moordrecht, 1962-1979, 145; 262.821
          Met 10 tekeningen, aan te vragen onder inv.nr. 1066
        - Esso Nederland B.V. te Breda. 1981-1991, 155, 173
          - 1981-1991, 155; .07.86x112; pak
            Met 29 tekeningen, aan te vragen onder inv.nr. 1074
          - 1990, 173
        - Esso Nederland B.V. te 's-Gravenhage. 1959-1991, div. nrs
          - 1959-1969, 154
          - 1980-1990, 156; .07.86x112; pak
            Met 6 tekeningen, aan te vragen onder inv.nr. 1075
          - 1983-1991, 153; .07.86x112
            Met 11 tekeningen, aan te vragen onder inv.nr. 1073
          - 1988-1991, 165
            Met 3 tekeningen, aan te vragen onder inv.nr. 1082
        - Esso Nederland N.V. te 's-Gravenhage, 1952, 174
          Met 1 tekening, aan te vragen onder inv.nr. 1089
        - B.V. tot exploitatie van pleisterplaatsen langs autosnelwegen te Wijchen, 1985-1991, 171
          Met 1 tekening, aan te vragen onder inv.nr. 1087
        - Fina Nederland N.V. te 's-Gravenhage, 1969-1980, 143; 262.821
          Met 14 tekeningen, aan te vragen onder inv.nr. 1064
        - E.M. Maatje B.V. te Rotterdam. 1981-1991, 159-160
          - 1981-1989, 159; -1.9; pak
            Met 24 tekeningen, aan te vragen onder inv.nr. 1077
          - 1990-1991, 160; -1.9; pak
        - Shell Nederland B.V. te Rotterdam, 1980-1988, 150; .07.86x112; pak
          Met 6 tekeningen, aan te vragen onder inv.nr. 1071
        - N.V. Shell Nederland te 's-Gravenhage, 1952, 177
        - De Stichting Les Routiers Europeens te Nijmegen, 1981-1989, 169
          Met 2 tekeningen, aan te vragen onder inv.nr. 1086
        - Texaco Olie Maatschappij B.V. te Delft, 1985-1992, 162
          Met 2 tekeningen, aan te vragen onder inv.nr. 1079
        - Texaco Olie Maatschappij B.V. te Rotterdam. 1984-1986, 149, 164
          - 1984-1986, 149; .07.86x112; pak
            Met 13 tekeningen, aan te vragen onder inv.nr. 1070
          - 1985, 164
            Met 4 tekeningen, aan te vragen onder inv.nr. 1081
        - Texaco Petroleum Maatschappij B.V. te Rotterdam. 1983-1991, div. nrs
          - 1983-1990, 147; .07.86x112
            Met 16 tekeningen, aan te vragen onder inv.nr. 1068
          - 1988-1989, 166
            Met 2 tekeningen, aan te vragen onder inv.nr. 1083
          - 1991, 161
            Met 24 tekeningen, aan te vragen onder inv.nr. 1078
        - Firma Ton te Capelle aan den IJssel, 1981-1984, 157; .07.86x112
          Met 8 tekeningen, aan te vragen onder inv.nr. 1076
        - H.M. Ton te Hillegersberg, 1939-1980, 146; 262.821; pak
          Met 25 tekeningen, aan te vragen onder inv.nr. 1067
        - W.A. Vink te Vlaardingen, 1984, 170
    - Directie Wegen
      - Het verlenen en/of intrekken van een vergunning voor het maken, behouden en exploiteren van een benzinestation inclusief voorzieningen., 1927-1972; 130-133
        - N.V. Bataafsche Import Maatschappij te 's-Gravenhage, 1930-1947, 131; 262.821
        - C.P. de Groot te Hillegersberg, 1927-1952, 132; 262.821
          Met 3 tekeningen, aan te vragen onder inv.nr. 1058
        - E.M. Maatje te Overschie, 1950-1972, 130; 262.821
          Met 22 tekeningen, aan te vragen onder inv.nr. 1057
        - P.J. Pijper te Nieuwerkerk aan den IJssel, 1946, 133; 262.821
  - Het voorbereiden van Koninklijke Besluiten waarbij concessies, octrooien en andere rechten op tollen op wegen, kanalen, bruggen, sluizen en water- of landovergangen worden verleend, gewijzigd of ingetrokken. 1811-1999, 804
    Datum: 16-08-2004
    - Dienstkring 's-Gravenhage-Zuid
      - Medewerking aan de totstandkoming van de wijziging van de tarieven voor de heffing van schutgelden en voor het heffen van scheepvaartrechten., 1948-1968; 106; 262.15; pak
  - Het leveren van zienswijzen, advies of reacties op ontwerp-besluiten of verordeningen van andere overheden. 1945-, 909
    - Dienstkring Delft
      - Bezwaar tegen het door de gemeente Zevenhuizen-Moerkapelle genomen verkeersbesluit tot afsluiting van de dorpskern Zevenhuizen voor het doorgaande vrachtverkeer., 1992-1995; 113; -1.9; pak
        Met 2 tekeningen, aan te vragen onder inv.nr. 1052
  - Het binnen de eigen beheersorganisatie overdragen van het beheer van (delen van) rijkswaterstaatswerken bij reorganisaties. 1945-, 878
    - Dienstkring 's-Gravenhage-Zuid
      - Het vaststellen van de beheersgrenzen van rijkswegen en andere wegen en overleg met de Directie Wegen en Zuid-Holland., 1947-1950; 103-104
        - Gedeelte Burgemeester Elsenweg, 1947-1948, 104; 261.2
          Met 2 tekeningen, aan te vragen onder inv.nr. 1051
        - Rijkswegen 20 en 21, 1949-1950, 103; 261.2
          Met 1 tekening, aan te vragen onder inv.nr. 1050
  - Het voorbereiden van (wijzigingen op) de Waterstaatswet 1900. 1900-, 812
    - Dienstkring 's-Gravenhage-Zuid
      - Het adviseren aan de minister van Verkeer en Waterstaat inzake wijzigingen op de Waterstaatswet 1900., 1954-1968; 26; 11
  - Het vaststellen van regels voor het toepassen van incident management op autosnelwegen. 1945-, 860
    - Dienstkring Delft
      - Medewerking aan de totstandkoming van regels en voorschriften voor het toepassen van incident management., 1997-1999; 118-119
        - 1997-1998, 118; pak
        - 1999, 119; pak
          Met 2 tekeningen, aan te vragen onder inv.nr. 1053
- Personenvervoer 1945-1996, 086
  - Het leveren van bijdragen aan het uitvoeringsklaar maken en aanleggen van landelijke railwegen van nationaal belang (Betuweroute en HSL). 1988-, 585
    Datum: 19-09-2001
    - Dienstkring Delft
      - Medewerking aan de totstandkoming van de hoge snelheidslijn., 1995-1998; 125
        Met 8 tekeningen, aan te vragen onder inv.nr. 1055
- Ministerie van Verkeer en Waterstaat 1945-, 911
  - Ondersteunende processen. 1945-, 1
    - Dienstkring Delft
      - Het mandateren van bevoegdheden., 1980-1995; 16-18
        - Algemeen. 1980-1995, 16-17
          - 1980-1990, 16; .07.6; pak
          - 1991-1995, 17; .07.6; pak
        - Bestekszaken, 1987-1993, 18
      - Bouw van een zoutloods en een werkplaats op het terrein van het hoofdsteunpunt Maasland langs Rijksweg 20; ZH 2242., 1981-1995; 2; .07.354
        Met 10 tekeningen, aan te vragen onder inv.nr. 1000
    - Dienstkring 's-Gravenhage-Zuid
      - Organisatie en reorganisatie., 1950-1996; div. nrs
        - Wijziging indeling en benaming van dienstkringen in de directie Zuid-Holland, 1950-1980, 29; 002; pak
          Met 12 tekeningen, aan te vragen onder inv.nr. 1007
        - Indeling dienstkringen Directie Zuid-Holland in de Dienstkring Autosnelwegen en regionale dienstkringen, 1973-1977, 28; 2.061
          Met 5 tekeningen, aan te vragen onder inv.nr. 1006
        - Medewerking aan de totstandkoming van de Hoofdafdelingsplannen WV 1988-1992 en 1989-1993, 1988, 7; pak
        - Beleidsvoornemens van de dienstkring, 1989-1991, 4; .07.7
        - Ontwikkeling van de automatisering en automatiseringsplannen, 1989-1994, 10; .07.355.52; pak
          Met 1 tekening, aan te vragen onder inv.nr. 1005
        - Dossier inzake de rayonreorganisatie. 1992-1996, 12-13
          - Deel 1, 1992-1996, 12; .07.151; pak
            Niet nader onder te verdelen
          - Deel 2, 1992-1996, 13; .07.151; pak
      - Gebouwen., 1969-1992; div. nrs
        - Opslagterrein noordelijke verbindingsweg rijksweg 13 te Delft, 1964-1972, 186
          Met 24 tekeningen, aan te vragen onder inv.nr. 1091
        - Het inrichten van een steunpunt voor gladheidsbestrijding bij Schiedam, naast Rijksweg 20, 1969-1974, 6; 231.1
          Met 7 tekeningen, aan te vragen onder inv.nr. 1002
        - Hoofdsteunpunt Maasland, naast Rijksweg 20. 1974-1992, 5-8
          - Bouw van een zoutloods en een werkplaats, 1974-1980, 8; 231.1; pak
            Met 24 tekeningen, aan te vragen onder inv.nr. 1003
          - Bouw van een loods voor de stalling van mobiele bebakening; ZHV 4254, 1990-1992, 5; pak
            Met 13 tekeningen, aan te vragen onder inv.nr. 1001
        - Het verbouwen van een woning tot verblijfsruimte en kantoor en het bouwen van een werkplaats op het terrein van het hoofdsteunpunt bij Nieuwerkerk aan de IJssel, naast Rijksweg 20, 1981, 9; .07.354; pak
          Met 21 tekeningen, aan te vragen onder inv.nr. 1004